臺灣高等法院刑事裁定
111年度聲再字第314號
再審聲請人
即受判決人  高正達




上列再審聲請人即受判決人因違反槍砲彈藥刀械管制條例等案件
，對於本院105年度上訴字第983號，中華民國106年6月27日第二
審確定判決（原審案號：臺灣基隆地方法院104年度訴字第572號
），聲請再審，本院裁定如下：
    主  文
再審之聲請駁回。 
    理  由
一、聲請意旨略以：再審聲請人即受判決人高正達（下稱聲請人
    ）於民國106年間因另案通緝，未實際居住戶籍地，因而未
    收到本院開庭通知之傳票，且本案警方於執行搜索時，聲請
    人及該房屋承租人皆未在場，屋主則未陪同進入，全程亦未
    依規定攝影，屬於違法搜索，是否具證據能力，容有疑義，
    尚無法證明本案槍枝係從屋內搜出，且該槍枝送驗結果並未
    有聲請人之指紋，則槍枝究係何人放入聲請人所有之皮包，
    亦非無疑，又證人顏明鴻實係遭受警方誘導而為對聲請人不
    利之證述，綜觀原確定判決仍有以上新證據、新事實未予審
    酌而逕予判決，足以影響原判決結果，故依刑事訴訟法第42
    0條第1項第6款之規定聲請再審等語。
二、按刑事訴訟法第420條第1項第6款所規定：「發現新事實或
    新證據，單獨或與先前之證據綜合判斷，足認受有罪判決之
    人應受無罪、免訴、免刑或輕於原判決所認罪名之判決」得
    聲請再審，其所謂「新事實及新證據」，係對於各項新、舊
    證據綜合判斷結果，僅以基於合理、正當的理由，懷疑原已
    確認的犯罪事實並不實在，可能影響判決的結果或本旨為已
    足，承認「罪證有疑、利歸被告」原則並非只存在法院一般
    審判之中，於判罪確定後的聲請再審，仍有適用，不再刻意
    要求受判決人（被告）與事證間關係的新規性，而應著重於
    事證與法院間的關係，只要事證具有明確性，不管它是出現
    在判決確定之前或之後，也不論是單獨存在，或結合先前已
    經存在於卷內的各項證據資料予以綜合判斷，如因此能產生
    合理的懷疑，認為有足以推翻原確定判決所認定事實的蓋然
    性，即已該當。在此意義下，各項新、舊證據綜合判斷結果
    ，不以獲致原確定判決所認定的犯罪事實，應是不存在或較
    輕微的確實心證為必要，而僅以基於合理、正當的理由，懷
    疑原已確認的犯罪事實並不實在，可能影響判決的結果或本
    旨為已足。縱然如此，不必至鐵定翻案、毫無疑問的程度；
    反面言之，如就證據本身形式上觀察，仍無法產生合理懷疑
    ，而不足以動搖原確定判決所認定的事實者，仍非法律所應
    允許（最高法院104年度台抗字第125號裁定意旨參照）。次
    按聲請再審之理由，如僅對原確定判決認定事實之爭辯，或
    對原確定判決採證認事職權之行使，任意指摘，或對法院依
    職權取捨證據持相異評價等情，原審法院即使審酌上開證據
    ，亦無法動搖原確定判決，自非符合此條款所定提起再審之
    要件（最高法院106年度台抗字第838號裁定意旨參照）。復
    按刑事訴訟之再審制度，係為確定判決認定事實錯誤而設之
    救濟程序，故為受判決人利益聲請再審者，必其聲請合於刑
    事訴訟法第420條第1項第1款至第6款或第421條所定之情形
    ，始得為之，此與非常上訴程序旨在糾正確定裁判之審判違
    背法令者，並不相同，如對於確定裁判認係以違背法令之理
    由聲明不服，非屬聲請再審之範疇。
三、經查：
　㈠原確定判決以證人施文豪於偵查中及原審審理時之證述、證
    人顏明鴻於偵查中及上訴審審理時之證述，及卷附房屋租賃
    契約書1份、臺灣基隆地方法院104年聲搜字000155號搜索票
    、基隆市警察局刑事警察大隊搜索扣押筆錄、扣押物品目錄
    表、現場照片、內政部警政署刑事警察局104年4月20日刑鑑
    字第1040032802號槍彈鑑定書、104年4月30日刑紋字第1040
    034310號指紋鑑定書、105年12月16日刑紋字第1058009745
    號指紋鑑定書、106年3月28日刑鑑字第1060026779號函、通
    訊監察譯文、原審勘驗筆錄等各項證據，相互印證，而為綜
    合判斷，認定聲請人係犯槍砲彈藥刀械管制條例第8條第4項
    未經許可持有可發射子彈具有殺傷力之改造衝鋒槍罪、第12
    條第4項未經許可持有子彈罪，其以一行為觸犯數罪名之想
    像競合犯，從一重之未經許可持有可發射子彈具有殺傷力之
    改造衝鋒槍罪處斷等情，業於理由欄內詳述其取捨證據及論
    斷之基礎，及就聲請人所辯各節不可採之原因，詳予指駁，
    核其論斷作用，皆為事實審法院職權之適當行使，無悖於經
    驗法則或論理法則，亦無違法不當之情事。
　㈡聲請人固以前詞提起再審之聲請，惟上訴審於106年4月18日
    審理程序結束前，已依刑事訴訟法第72條之規定，向被告諭
    知下次庭期且應自行到庭不另行傳喚，並記明於筆錄，此有
    本院106年4月18日審理程序筆錄在卷可稽（見105年度上訴
    字第983號卷第312頁），則該口頭傳喚與已送達傳票有同一
    之效力，聲請人所指審理期日之傳票送達不合法乙節，容有
    誤會。又本件警方執行搜索時，已依法定程序取得搜索票，
    並於執行搜索時出示該搜索票及其證件表明身分，在場人即
    屋主亦於筆錄內簽名確認，此有臺灣基隆地方法院104年聲
    搜字000155號搜索票、基隆市警察局刑事警察大隊搜索扣押
    筆錄、扣押物品目錄表在卷可考（見104偵2052號卷第36-41
    頁），而刑事訴訟法就搜索過程並無應強制全程錄影之規定
    ，警員未予錄影，自不得指為違法，聲請人指稱警方所為屬
    違法搜索云云，洵非可採。聲請人另稱本件證人顏明鴻之警
    詢筆錄就本案相關部分係遭警方誘導訊問所作成等語，然原
    確定判決就證人顏明鴻於警詢之證述，認係屬被告以外之人
    於審判外之言詞陳述，且聲請人及其辯護人不同意作為證據
    ，復查無刑事訴訟法第159條之1至第159條之5等例外得作為
    證據之情形，即已排除此項證據而不得作為認定聲請人本案
    犯罪事實存否之證據，聲請人之主張亦非可採。且綜觀上開
    聲請人所指摘送達不合法、警方違法搜索或證據能力之有無
    等節，核均屬該確定判決有無違背法令而得提起非常上訴救
    濟之問題，並非本件再審程序所得審究。聲請人執此為再審
    之聲請，自非合法。
　㈢至本件扣案槍枝經聲請人向上訴審聲請送鑑定是否留有其指
    紋，嗣經內政部警政署刑事警察局以氰丙烯酸醴法化驗結果
    ，其表面均未顯現指紋乙情，有內政部警政署刑事警察局10
    5年12月16日刑紋字第1058009745號指紋鑑定書在卷足憑（
    見105上訴字第983號卷第251頁），然犯罪者為掩飾已身之
    犯行，於接觸危禁物品，其等之戒心當高於日常生活接觸，
    或穿戴手套，或於觸摸後加以擦飾，則本件扣案槍枝未能取
    得任何指紋，卻可於上揭搜索扣押之執行處所取得聲請人指
    紋之理，是當難以扣案衝鋒槍上未取得聲請人指紋乙節，為
    有利聲請人認定之依據，此部分亦為原確定判決詳述審酌，
    聲請人就此部分之主張係對原確定判決採證認事職權之行使
    ，再執陳詞任意指摘，對於法院之取捨證據結果及依法自由
    判斷證據證明力之職權行使，及已於判決理由中詳予說明之
    前揭事項持相異評價，核與刑事訴訟法第420條第1項第6款
    、第3項之規定不合，其再審之聲請為無理由，應予駁回。
據上論斷，應依刑事訴訟法第434條第1項，裁定如主文。
中　　華　　民　　國　　111 　年　　7 　　月　　20　　日
                  刑事第十二庭  審判長法　官  陳如玲
　　　　　　　　　　　　　　　　　　　法　官  廖建瑜
　　　　　　　　　　　　　　　　　　　法　官  魏俊明
以上正本證明與原本無異。
如不服本裁定，應於收受送達後10日內向本院提出抗告狀。
                                      書記官  賴尚君
中　　華　　民　　國　　111 　年　　7 　　月　　20　　日